臺灣臺北地方法院小額民事判決
111年度北小字第1827號
原      告
即反訴被告  翁惠君
被      告
即反訴原告  鍾佩玉
訴訟代理人  張立筠律師
上列當事人間請求損害賠償事件，本院於民國111年10月19日言
詞辯論終結，判決如下：
　　主　　文
被告應給付原告新臺幣11,000元，及自民國111年10月20日起至
清償日止，按週年利率百分之5計算之利息。
原告其餘之訴駁回。
訴訟費用新臺幣1,000元，其中新臺幣100元由被告負擔，餘由原
告負擔。
本判決第一項得假執行。但被告如以新臺幣11,000元為原告預供
擔保後，得免為假執行。
反訴被告應給付反訴原告新臺幣8,000元，及自民國111年5月24
日起至清償日止，按週年利率百分之5計算之利息。
反訴原告其餘之訴駁回。
反訴訴訟費用新臺幣1,000元，其中新臺幣100元由反訴被告負擔
，餘由反訴原告負擔。
本判決第五項得假執行。但反訴被告如以新臺幣8,000元為反訴
原告預供擔保後，得免為假執行。
　　理由要領
一、本訴部分：原告主張被告於民國110年1月12日下午11時許，
    在水鄉卡拉OK店（址設臺北市○○區○○○路0段000巷00號）內
    廁所處，因使用廁所問題，與原告發生爭執後，竟徒手推拉
    原告，致原告因此受有右側上臂、兩側手肘、右側腕部、兩
    側大腿等處挫傷之傷害。原告因被告傷害行為支出醫療費用
    新臺幣（下同）1,000元，另請求被告賠償精神慰撫金99,00
    0元，爰依侵權行為損害賠償之法律關係請求被告給付原告1
    00,000元，及自111年10月20日起至清償日止按年息5%計算
    之利息等語，並提出馬偕紀念醫院乙種診斷證明書與醫療費
    用收據、報案三聯單、LINE對話紀錄、本院111年度簡字第4
    8號刑事簡易判決等件影本為證（卷第13-31頁）。被告則以
    兩造於上開時、地因細故發生爭執，但被告當時爛醉，對兩
    造發生衝突部分已無記憶，卻在衝突中遭原告倚仗身形優勢
    打傷，致被告受有右肩挫傷、左膝內側挫傷、右腕挫傷等傷
    害，並提出被告所受傷害照片、新北市立聯合醫院乙種診斷
    證明書、臺北榮民總醫院門診醫療費用明細收據、本院111
    年度審訴字第1357號準備程序筆錄等件影本為證（卷第51-6
    3、139-143頁）。
二、反訴部分：反訴原告主張反訴原告於上開時、地與反訴被告
    發生爭執，致反訴原告受有右肩挫傷、左膝內側挫傷、右腕
    挫傷等傷害，反訴原告因此支出醫療費用20,520元，另請求
    反訴被告給付精神慰撫金79,480元，爰依侵權行為損害賠償
    之法律關係，請求反訴被告給付反訴原告100,000元，及自
    反訴狀繕本送達翌日起至清償日止，按年息5%計算之利息。
    反訴被告則以反訴被告當時排隊等候反訴原告使用廁所，於
    反訴原告離開後如廁時，在廁所內聽見反訴原告大聲辱罵反
    訴被告，遂開門了解情況，卻遭反訴原告連同隨行友人圍毆
    成傷等語，資為抗辯，並聲明反訴原告之訴駁回。
三、得心證之理由：
(一)按刑事訴訟判決所認定之事實，固非當然有拘束民事訴訟判
    決之效力，但民事法院調查刑事訴訟原有之證據，而斟酌其
    結果以判斷事實之真偽，並於判決內記明其得心證之理由，
    即非法所不許（最高法院49年臺上字第929號、76度臺上字
    第2340號判決要旨參照）。本件被告即反訴原告鍾佩玉（下
    稱鍾佩玉）與原告即反訴被告翁惠君（下稱翁惠君）於110
    年1月12日晚間11時許在台北市中山區中山北路水鄉卡拉OK
    店內廁所處，因使用廁所問題起爭執，鍾佩玉因此徒手推拉
    翁惠君，翁惠君亦徒手與鍾佩玉互相拉扯，翁惠君因此受有
    右側上臂、兩側手肘、右側腕部、兩側大腿等處挫傷，鍾佩
    玉受有左膝內側挫傷、右肩挫傷併二頭肌肌腱炎、右腕挫傷
    併腕曲肌肌腱炎等傷害，兩造涉犯傷害罪，分別經本院111
    年度簡字第48號刑事簡易判決判處鍾佩玉犯傷害罪，處拘役
    20日，如易科罰金，以1,000元折算一日確定，及臺灣臺北
    地方檢察署檢察官以111年度偵續字第70號起訴書對翁惠君
    提起公訴，刻由本院刑事庭審理中等情，經調取本院111年
    度簡字第48號、111年度審訴字第1357號電子卷證查明無訛
    ，並有雙方之診斷證明書在卷可佐（卷第13、61頁），且為
    鍾佩玉於偵查中所不否認，堪認兩造因有互相拉扯而傷害對
    方，並致上開傷勢之情事。翁惠君雖否認傷害鍾佩玉，然查
    鍾佩玉於警詢、偵查中均陳稱係翁惠君徒手將伊往後推，雙
    方有拉扯，參以鍾佩玉提出之傷勢照片有左膝上大腿之瘀青
    、右手肘瘀青（卷第53、57、59頁），與其提出之診斷證明
    書所載之傷勢位置大致相符，堪認鍾佩玉所受傷害確係因翁
    惠君拉扯所致，翁惠君上開抗辯，尚難採信。
(二)次按因故意或過失，不法侵害他人之權利者，負損害賠償責
    任；不法侵害他人之身體、健康、名譽、自由、信用、隱私
    、貞操，或不法侵害其他人格法益而情節重大者，被害人雖
    非財產上之損害，亦得請求賠償相當之金額，民法第184條
    第1項前段、第195條第1項前段分別定有明文。本件兩造互
    有傷害而受有上開傷勢，業經認定如上，翁惠君因此支出醫
    藥費1,000元，有馬偕紀念醫院醫療費用收據2紙可稽（卷第
    171頁），其請求醫藥費用部分，屬有理由，應予准許。至
    鍾佩玉請求醫藥費用部分，固據其提出臺北榮民總醫院醫療
    費用收據（卷第63、95頁），然核該收據係於110年1月26日
    在耳科就診，此與其於110年1月25日在新北市立聯合醫院骨
    科就診並提出之診斷書（卷第61頁）記載上開所受傷勢，並
    無關聯，且於精神科就診之醫療費用，係111年3月、4月間
    就診，與本件傷害亦無關係，是其請求20,520元之醫療費用
    ，自屬無據。
(三)又就精神慰撫金部分，審酌翁惠君高職畢業學歷，自陳在卡
    拉OK店工作，每月收入約3至4萬元，鍾佩玉高中肄業，自陳
    與他人合租水鄉卡拉OK店經營，另在髮型工作室每月收入約
    35,000元，並考量本件衝突之經過、兩造之傷勢、所遭受之
    精神上痛苦情形，及兩造之身分、經濟狀況等一切情狀，認
    翁惠君請求之精神慰撫金於10,000元，鍾佩玉請求之精神慰
    撫金於8,000元範圍內，應屬適當。
四、綜上所述，原告依侵權行為之法律關係請求被告給付11,000
    元，及自111年10月20日起至清償日止，按週年利率百分之5
    計算之利息，為有理由，應予准許，逾此範圍，則屬無據，
    應予駁回。反訴原告依侵權行為之法律關係請求反訴被告給
    付8,000元，及自111年5月24日起至清償日止，按週年利率
    百分之5計算之利息，為有理由，應予准許，逾此範圍，亦
    屬無據，應予駁回。
五、本件事證已臻明確，兩造其餘攻擊防禦方法，於本判決結果
    不生影響，爰不一一論述，併此敘明。
六、兩造本、反訴勝訴部分係適用小額訴訟程序所為之判決，爰
    依職權宣告假執行，及被告、反訴被告如分別以主文第4項
    、第8項所示金額預供擔保，得免為假執行。
七、訴訟費用負擔之依據：民事訴訟法79條，並依同法第436條
    之19規定，確定本訴、反訴訴訟費用額分別如主文第3項、
    第7項所示。　　
中　　華　　民　　國　　111 　年　　11　　月　　9 　　日
　　　　　　　　　臺灣臺北地方法院臺北簡易庭
　　　　　　　　　　　　　　　法　官　蔡玉雪
以上正本證明與原本無異。
如不服本判決，須以違背法令為理由，於判決送達後20日內向本
庭提出上訴狀（應按他造當事人之人數附繕本）；如委任律師提
起上訴者，應一併繳納上訴審裁判費。
中　　華　　民　　國　　111 　年　　11　　月　　9 　　日
　　　　　　　　　　　　　　　書記官　陳黎諭
計算書（本訴）：
項　　　　目 金額（新臺幣） 備　　註 第一審裁判費 1,000元 其中新臺幣100元由被告負擔，餘由原告負擔。 合　　　　計 1,000元  
計算書（反訴）：
項　　　　目 金額（新臺幣） 備　　註 第一審裁判費 1,000元 其中新臺幣100元由反訴被告負擔，餘由反訴原告負擔。 合　　　　計 1,000元  
附錄：
一、民事訴訟法第436條之24第2項：
　　對於小額程序之第一審裁判上訴或抗告，非以其違背法令為
    理由，不得為之。
二、民事訴訟法第436條之25：
　　上訴狀內應記載上訴理由，表明下列各款事項：
    ㈠原判決所違背之法令及其具體內容。
    ㈡依訴訟資料可認為原判決有違背法令之具體事實。